# 求助陈版主，坏账转销和核销怎么区分。

提问人：liuweisheng 时间：2021-06-27 08:05:08
求助陈版主，坏账转销和核销怎么区分，有什么区别，谢谢版主解惑。

回答人：chenyiwei
此问题没有严格的官方定义。一般理解，“转销”是指有部分应收款项收回情况下注销的坏账准备；“核销”是指完全无法收回任何应收款项情况下注销的坏账准备。